臺灣屏東地方法院刑事判決
111年度訴字第558號
公  訴  人  臺灣屏東地方檢察署檢察官
被      告  黃振昌


上列被告因違反毒品危害防制條例案件，經檢察官提起公訴（11
1年度毒偵字第1546號），因被告於準備程序中就被訴犯罪事實
為有罪之陳述，經告知簡式審判程序之旨，並聽取當事人之意見
後，經本院合議庭裁定由受命法官獨任進行簡式審判程序，茲判
決如下：
    主    文
黃振昌犯施用第一級毒品罪，處有期徒刑捌月。
    犯罪事實
一、黃振昌知悉海洛因為毒品危害防制條例列管之第一級毒品，
    不得非法施用，竟基於施用第一級毒品之犯意，於民國111
    年4月22日16時18分為警採尿時回溯96小時內之某時，在其
    位於屏東縣○○鄉○○路000號住處內客廳，將海洛因摻入香菸
    內點火燒烤後，吸食其霧化氣體之方式施用海洛因1次。嗣
    於111年4月22日，因其為列管之毒品調驗人口，為警通知而
    於同日16時18分許對其採集尿液送驗後，結果呈嗎啡陽性反
    應，始悉上情。
二、案經屏東縣政府警察局內埔分局報告臺灣屏東地方檢察署檢
    察官偵查起訴。
　　理    由
壹、程序部分
　  觀察、勒戒或強制戒治執行完畢釋放後，3年內再犯第10條
    之罪者，檢察官應依法追訴，毒品危害防制條例第23條第2
    項定有明文。查被告前於109年間因施用毒品案件，經本院
    以109年度聲勒字第242號裁定送觀察、勒戒，經執行後因認
    無繼續施用毒品傾向，於110年12月2日釋放出所，並由臺灣
    屏東地方檢察署檢察官以110年度毒偵緝字第286、287號為
    不起訴處分確定等情，有臺灣高等法院被告前案紀錄表在卷
    可查，是被告於觀察、勒戒執行完畢釋放後，3年內又犯本
    案施用第一級毒品犯行，揆諸前揭規定，自應依法追訴處罰
    。
貳、實體部分　　
　一、上揭犯罪事實，業據被告於警詢、檢察事務官詢問、本院
      準備程序及審理時坦承不諱（見警卷第4頁，毒偵卷第47
      、48頁，本院卷第28、37頁），並有應受尿液採驗人尿液
      檢體採集送驗紀錄表、正修科技大學超微量研究科技中心
      111年05月10日報告編號：R00-0000-000號尿液檢驗報告
      在卷可查（見警卷第17、19頁）。足佐被告前揭任意性自
      白與事實相符，堪信為真實。從而，本件事證明確，被告
      上揭犯行，洵可認定，應依法論科。
　二、論罪科刑
　　㈠核被告所為，係犯毒品危害防制條例第10條第1項施用第一
      級毒品罪。被告持有第一級毒品之低度行為，為施用之高
      度行為所吸收，不另論罪。
　　㈡法院於審酌被告是否適用累犯規定而加重其刑時，訴訟程
      序上應先由檢察官就被告構成累犯之前階段事實以及應加
      重其刑之後階段事項，主張並具體指出證明之方法後，法
      院才需進行調查與辯論程序，而作為是否加重其刑之裁判
      基礎。倘檢察官未主張或具體指出證明方法時，可認檢察
      官並不認為被告構成累犯或有加重其刑予以延長矯正其惡
      性此一特別預防之必要，審理事實之法院自不能遽行論以
      累犯、加重其刑，否則即有適用法則不當之違法（最高法
      院110年度台上字第5660號判決意旨參照）。本案檢察官
      雖於起訴書犯罪事實欄中一、部分敘明被告構成累犯事實
      ，並於證據並所犯法條欄中請法院依刑法第47條第1項規
      定加重其刑，惟檢察官未就被告構成累犯事實具體指出證
      明方法（依最高法院110年度台上字第5660號判決意旨，
      檢察官單純提出被告前案紀錄表，尚難認已具體指出證明
      方法），揆諸上開說明，可認檢察官並不認為被告有依累
      犯規定加重其刑予以延長矯正其惡性此一特別預防之必要
      ，本院自無從遽行論以累犯並加重其刑，惟被告可能構成
      累犯之前科仍經本院列為科行審酌事由（詳後述），是被
      告罪責尚無評價不足之虞。
    ㈢被告前揭各罪之科刑，爰以被告之責任為基礎，並審酌被
      告前因施用毒品經觀察、勒戒後，猶未思積極戒毒，竟再
      犯本件施用毒品犯行，所為實屬不該。復參以被告曾因施
      用毒品、竊盜等案件經法院判處罪刑等情，有臺灣高等法
      院被告前案紀錄表在卷可按，素行難認良好。惟念其犯後
      坦承犯行，態度尚可，並考量施用毒品本質上係屬戕害自
      身健康之行為，尚未直接危害他人，反社會性程度應屬較
      低。暨考量被告於本院審理時自陳之學、經歷、家庭生活
      及經濟狀況等情（見本院卷第37頁）等一切情狀，量處如
      主文所示之刑。
據上論斷，應依刑事訴訟法第273條之1第1項、第284條之1、第2
99條第1項前段，判決如主文。
本案經檢察官盧惠珍提起公訴，檢察官葉幸眞到庭執行職務。
中　　華　　民　　國　　111 　年　　10　　月　　31　　日
                  刑事第五庭  法  官  錢毓華
以上正本證明與原本無異。
如不服本判決應於收受判決後20日內向本院提出上訴書狀，並應
敘述具體理由；其未敘述上訴理由者，應於上訴期間屆滿後20日
內向本院補提理由書（均須按他造當事人之人數附繕本）「切勿
逕送上級法院」。　　　　　　　　
中　　華　　民　　國　　111 　年　　10　　月　　31　　日
                              書記官  郭淑芳
附錄論罪科刑法條：毒品危害防制條例第10條第1項。
毒品危害防制條例第10條第1項
施用第一級毒品者，處六月以上五年以下有期徒刑。